【裁判字號】    98,訴,3400
【裁判日期】    981030
【裁判案由】    毒品危害防制條例
【裁判全文】
臺灣板橋地方法院刑事判決              98年度訴字第3400號
公  訴  人  臺灣板橋地方法院檢察署檢察官
被      告  甲○○
上列被告因違反毒品危害防制條例案件，經檢察官提起公訴（98
年度毒偵字第5611號），本院依簡式審判程序，判決如下：
    主  文
甲○○施用第一級毒品，累犯，處有期徒刑玖月。
扣案之海洛因壹包（餘驗淨重零點零陸玖陸公克）沒收銷燬之，
包裝上開海洛因之外包裝袋壹只沒收。
    事  實
一、甲○○：(一)於民國93年間，因施用毒品案件，經本院以93年
    度毒聲字第446 號裁定送觀察、勒戒後，認無繼續施用毒品
    傾向，於93年4 月19日執行完畢釋放出所，復經臺灣板橋地
    方法院檢察署檢察官以93年度毒偵字第1453號為不起訴處分
    確定；(二)於95年間，因違反毒品危害防制條例（施用毒品）
    案件，經本院以95年度訴字第1693號判決分別判處有期徒刑
    8 月、3 月，應執行有期徒刑10月確定；(三)於95年間，因違
    反毒品危害防制條例（施用毒品）案件，經本院以95年度訴
    字第3443號判決判處有期徒刑8 月確定；(四)於95年間，因竊
    盜案件，經本院以95年度簡字第6547號判決判處有期徒刑3
    月確定；(五)於96年間，因違反毒品危害防制條例（施用毒品
    ）案件，經本院以96年度簡字第150 號判決判處有期徒刑4
    月確定；(六)於96年間，因竊盜案件，經本院以96年度簡字第
    1607號判決分別判處有期徒刑3 月、3 月確定；上開(三)至(六)
    所示之數罪刑，復經本院以96年度聲減字第2164號裁定依序
    減為有期徒刑4 月、1 月又15日、2 月、1 月又15日、1 月
    又15日，應執行有期徒刑9 月確定；(七)於96年間，因違反毒
    品危害防制條例（施用毒品）案件，經本院以96年度訴字第
    1179號判決判處有期徒刑1 年2 月確定，復經本院以96年度
    聲減字第7652號裁定減為有期徒刑7 月確定；(八)於96年間，
    因竊盜案件，經本院以96年度易字第390 號判決判處有期徒
    刑8 月確定，復經本院以96年度聲減字第7219號裁定減為有
    期徒刑4 月確定；(九)於97年間，因違反毒品危害防制條例（
    施用毒品）案件，經本院以97年度訴字第212 號判決判處有
    期徒刑1 年2 月，裁定減為有期徒刑7 月確定；上開(七)至(九)
    所示之三罪刑，復經本院以97年度聲字第4168號裁定定應執
    行有期徒刑1 年2 月確定；前揭(二)至(九)所示之數罪刑，復經
    送監接續執行於98年5 月14日執行完畢。詎其猶不知悔改，
    於前開(一)所示之觀察、勒戒執行完畢釋放後5 年內，復基於
    施用第一級毒品海洛因之犯意，於98年8 月3 日13時52分許
    之採尿時回溯26小時內之某時（應扣除自為警查獲迄採尿時
    之公權力拘束時間，起訴書誤繕為98年7 月31日9 時許），
    在不詳地點（起訴書誤載為在臺北縣樹林市○○街80號1 樓
    住處附近），將第一級毒品海洛因以清水稀釋後，以針筒注
    射之方式，施用第一級毒品海洛因1 次。嗣於98年8 月3 日
    11時許，在臺北縣樹林市○○路○ 段與學成路之交岔路口為
    警查獲，並扣得其所有而供其施用第一級毒品所用之海洛因
    1 包（驗餘淨重0.0696公克，起訴書誤繕為淨重0.09公克）
    ，且經採集其尿液送驗，始悉上情。
二、案經臺北縣政府警察局樹林分局報請臺灣板橋地方法院檢察
    署檢察官偵查起訴。
 理  由
一、本案被告甲○○所犯係死刑、無期徒刑、最輕本刑為3 年以
    上有期徒刑或高等法院管轄第一審案件以外之罪，其於準備
    程序中就被訴事實為有罪之陳述，經本院告知簡式審判程序
    之旨，並聽取檢察官、被告之意見後，經合議庭裁定由受命
    法官獨任進行簡式審判程序，合先敘明。
二、上揭犯罪事實，業據被告於警詢、偵查及本院審理時坦承不
    諱，且被告為警查獲後所排放之尿液，經採樣送請臺灣檢驗
    科技股份有限公司先以EIA 酵素免疫分析法初步檢驗，再以
    GC/MS 氣相層析質譜儀法確認檢驗，均呈鴉片類（嗎啡）陽
    性反應之情，有該公司98年8 月20日濫用藥物檢驗報告1 紙
    在卷足參（見偵查卷第37頁），此外，並有查獲照片1 幀在
    卷可佐（見偵查卷第15頁）及被告所有而供其施用第一級毒
    品所用之海洛因1 包（驗餘淨重0.0696公克，起訴書誤繕為
    淨重0.09公克）扣案可資佐證，而前開扣案之海洛因，經送
    請交通部民用航空局航空醫務中心鑑定，認含海洛因成分，
    淨重0.0710公克，取樣0.0014公克，餘重0.0696公克之情，
    有該中心98年8 月19日航藥鑑字第0984128 號毒品鑑定書1
    紙佐卷可考（附於本院卷），足認被告自白與事實相符，堪
    以採信。再被告有如事實欄一、(一)所示之觀察、勒戒執行完
    畢之情，有臺灣高等法院被告前案紀錄表在卷可佐，顯見其
    係於上開觀察、勒戒執行完畢釋放後，5 年內再犯施用第一
    級毒品之罪甚明。本案事證明確，被告犯行堪以認定，應依
    法論科。
三、查海洛因係毒品危害防制條例第2 條第2 項第1 款所稱之第
    一級毒品。核被告施用第一級毒品海洛因之行為，係犯同條
    例第10條第1 項之施用第一級毒品罪。其施用第一級毒品前
    後，持有第一級毒品之低度行為，為施用之高度行為所吸收
    ，不另論罪。被告有如事實一之(二)至(九)所示之犯罪科刑及執
    行情形，有臺灣高等法院被告前案紀錄表在卷可稽，其於上
    開有期徒刑執行完畢後5 年內，故意再犯本案有期徒刑以上
    之罪，為累犯，應依刑法第47條第1 項之規定，加重其刑。
    爰審酌被告前因施用毒品，獲得不起訴處分之寬典，並經法
    院判處罪刑確定，仍無法戒絕毒癮，再次漠視法令禁制而犯
    本罪，惟其施用毒品所生危害，實以自戕身心健康為主，對
    於他人生命、身體、財產等法益，尚無明顯而重大之實害，
    兼衡其犯罪後坦承犯罪，已知悔悟等一切情狀，量處如主文
    所示之刑，以示懲儆。
四、扣案之海洛因1 包（驗餘淨重0.0696公克，起訴書誤繕為淨
    重0.09公克），係查獲之第一級毒品，不問是否屬於被告所
    有，應依毒品危害防制條例第18條第1 項前段之規定，沒收
    銷燬之。又包裝上開海洛因之外包裝袋1 只（並非不可與毒
    品分離，係用於包裹毒品，防止其裸露、潮濕，便於攜帶施
    用），係被告所有而供其施用第一級毒品所用之物，業據被
    告供明在卷，併依刑法第38條第1 項第2 款之規定，宣告沒
    收。
據上論斷，應依刑事訴訟法273 條之1 第1 項、第299 條第1 項
前段，毒品危害防制條例第10條第1 項、第18條第1 項前段，刑
法第11條前段、第47條第1 項、第38條第1 項第2 款，判決如主
文。
本案經檢察官高智美到庭執行職務。
中    華    民    國    98    年    10    月    30    日
                  刑事第十九庭  法  官  鄧雅心
以上正本證明與原本無異。
如不服本判決應於收受判決後10日內向本院提出上訴書狀，並應
敘述具體理由。其未敘述上訴理由者，應於上訴期間屆滿後20日
內向本院補提理由書（均須按他造當事人之人數附繕本）「切勿
逕送上級法院」。
                                書記官  王小芬
中    華    民    國    98    年    10    月    30    日
附錄本案論罪科刑法條
毒品危害防制條例第十條
施用第一級毒品者，處六月以上五年以下有期徒刑。
施用第二級毒品者，處三年以下有期徒刑。


司法院資訊處製作；財團法人民間司法改革基金會備份。
